【裁判字號】    97,抗,370
【裁判日期】    970509
【裁判案由】    本票裁定
【裁判全文】
臺灣臺北地方法院民事裁定               97年度抗字第370號
抗  告  人   歐惠達原名：乙.
相  對  人   日盛國際商業銀行股份有限公司
法定代理人   甲○○
上列當事人間請求本票裁定事件，抗告人對於民國97年4月1日本
院所為之97年度票字第12621號裁定提起抗告，本院裁定如下：
    主  文
抗告駁回。
抗告程序費用新臺幣壹仟元由抗告人負擔。
    理  由
一、按執票人依票據法第123條規定，聲請法院裁定許可對發票
    人強制執行，係屬非訟事件，此項聲請之裁定，及抗告法院
    之裁定，僅依非訟事件程序，就本票形式上之要件是否具備
    予以審查為已足，並無確定實體上法律關係存否之效力，如
    發票人就票據債務之存否有爭執時，應由發票人提起確認之
    訴，以資解決（最高法院57年度臺抗字第76號、56年度臺抗
    字第714號判例意旨參照）。又本票准許強制執行之裁定，
    屬非訟事件裁定，為裁定之法院僅就本票為形式上審查，縱
    本票已罹於時效，為裁定之法院亦無從審酌屬於實體上法律
    關係之時效消滅事由，況非訟事件之裁定，不經言詞辯論，
    抗告人提出時效抗辯，相對人或許亦有時效中斷事由而不及
    主張，有礙其防禦之實施，故抗告法院不得審酌時效抗辯，
    應認抗告為無理由，而逕予駁回（最高法院83年度臺抗字第
    227號裁定意旨參照）。
二、抗告意旨略以：系爭本票發票日為民國93年4月26日，依票
    據法第22條第1項規定，其票據上之權利，自發票日起算，3
    年間不行使，因時效而消滅，系爭本票顯已超過時效，為此
    ，爰提起抗告，請求廢棄原裁定等語。
三、經查，本件相對人主張其執有抗告人於93年4月26日所簽發
    ，內載金額新臺幣（下同）35萬元，付款地臺北市○○○路
    ，利息按年息9.99％計算，免除作成拒絕證書，到期日未載
    之本票1紙，詎於97年1月28日經提示尚有部分金額未獲付款
    ，爰依票據法第123條規定，聲請法院裁定許可對發票人強
    制執行等情，業據提出本票1紙為證（見原審卷第5頁），系
    爭本票從形式上觀之，要件並無不合，抗告人所稱縱然屬實
    ，亦屬實體上法律關係存否之爭執，依首開說明，非本件非
    訟程序所得加以審究。從而，原裁定准許系爭本票強制執行
    ，於法並無違誤，抗告意旨仍執前詞指摘原裁定不當，求予
    廢棄，為無理由，應予駁回。
四、爰依非訟事件法第46條、第21條第2項、第24條第1項，民事
    訴訟法第495條之1第1項、第449條第1項、第95條、第78條
    ，裁定如主文。
中    華    民    國    97    年    5     月    9     日
                  民事第三庭    審判長法  官  黃明發
                                      法  官  賴錦華
                                      法  官  鄭佾瑩
以上正本係照原本作成
不得抗告
中    華    民    國    97    年    5    月    9    日
                                    書記官  高雲龍


司法院資訊處製作；財團法人民間司法改革基金會備份。
